Minutes et répertoires du notaire Pierre François POIGNANT, 8 juillet 1826 - 14 mars 1838 (étude XVIII)
Archives nationales
Minutes et répertoires du notaire Pierre François POIGNANT (étude XVIII)
8 juillet 1826 - 14 mars 1838
MC/ET/XVIII/1153 - MC/ET/XVIII/1656, MC/RE/XVIII/27 - MC/RE/XVIII/29
Poignant, Pierre François
Archives nationales de France
Minutes et répertoires: la loi 2008-696 du 15 juillet 2008 relative aux archives a fixé à 75 ans à compter de la date de l'acte, ou à 25 ans à compter de la date du décès de l'intéressé si ce délai est plus bref, le délai de communication des minutes et répertoires des notaires; ce délai est porté à 100 ans à compter de la date de l'acte si le document se rapporte à un mineur (code du Patrimoine, articles L213-2, 4e d et 5e).
Autres documents de l'étude (dossiers de clients, comptabilité...): s'agissant d'archives privées, ces documents sont communicables selon les modalités fixées par le déposant ou le donateur.
Certains documents ne sont pas accessibles en raison de leur mauvais état de conservation.
Versement
Accès aux instruments de recherche de tous les notaires de l’étude XVIII
Archives de l'étude XVIII
- Minutes de Pierre François POIGNANT, 20 janvier 1818 - 12 mai 1924; MC/ET/XVIII/1153 - MC/ET/XVIII/1656
  - Minutes. 1826, 8 juillet - 1826, 30 septembre, 8 juillet 1826 - 30 septembre 1826; MC/ET/XVIII/1153
    Informations complémentaires:
    Informations concernant le classement:
    Le niveau inférieur de description, quand il existe, correspond aux minutes d'actes. Toutes les minutes ne sont pas forcément décrites une à une. Les descriptions de ces minutes sont plus ou moins détaillées.
  - Minutes. 1826, octobre - 1826, décembre, octobre 1826 - décembre 1826; MC/ET/XVIII/1154
  - Minutes. 1827, janvier - 1827, mars, janvier 1827 - mars 1827; MC/ET/XVIII/1155
    - Contrat de mariage sous le régime de la communauté de biens avec donation au dernier vivant entre Claude Servais Mathias Marie Roland Pouillet, professeur de physique, demeurant 60, rue Saint-André-des-Arts, et Anne Henriette Pichon, demeurant chez ses père et mère 5, rue Blanche. À signaler: mairie du mariage civil non précisée., 17 février 1827; MC/ET/XVIII/1155
      Origine de l'information:
      De l'image fixe à l'image animée (1820-1910), documents du Minutier central des notaires de Paris relatifs à l'histoire des photographes et de la photographie, par Marc Durand, Paris, Archives nationales, 2013 (sous presse), notice n° 4141 (version dématérialisée de l'instrument de recherche, les notices biographiques et compléments de descriptions d'actes ne se trouvent que sur la version papier de l'ouvrage, voir contexte dans le Plan d’orientation général - Notaires de Paris, guides thématiques du Minutier).
      Date de révision: 2011
      Date de création de la notice: 2010
      Blanche (rue); Saint-André-des-Arts (rue); Pouillet, Claude Servais Mathias Marie Roland; Pichon, Anne Henriette
  - Minutes. 1827, avril - 1827, juin, avril 1827 - juin 1827; MC/ET/XVIII/1156
  - Minutes. 1827, juillet - 1827, septembre, juillet 1827 - septembre 1827; MC/ET/XVIII/1157
  - Minutes. 1827, octobre - 1827, décembre, octobre 1827 - décembre 1827; MC/ET/XVIII/1158
  - Minutes. 1828, janvier - 1828, février, janvier 1828 - février 1828; MC/ET/XVIII/1159
  - Minutes. 1828, mars - 1828, avril, mars 1828 - avril 1828; MC/ET/XVIII/1160
  - Minutes. 1828, mai - 1828, juillet, mai 1828 - juillet 1828; MC/ET/XVIII/1161
  - Minutes. 1828, août - 1828, octobre, août 1828 - octobre 1828; MC/ET/XVIII/1162
  - Minutes. 1828, novembre - 1828, décembre, novembre 1828 - décembre 1828; MC/ET/XVIII/1163
  - Minutes. 1829, janvier - 1829, mars, janvier 1829 - mars 1829; MC/ET/XVIII/1164
  - Minutes. 1829, avril - 1829, juin, avril 1829 - juin 1829; MC/ET/XVIII/1165
  - Minutes. 1829, juillet - 1829, septembre, juillet 1829 - septembre 1829; MC/ET/XVIII/1166
  - Minutes. 1829, octobre - 1829, décembre, octobre 1829 - décembre 1829; MC/ET/XVIII/1167
    - Dépôt judiciaire du testament de la veuve d'Alexandre-Théodore Brongniart, architecte, née Dégrumont., 14 novembre 1829; MC/ET/XVIII/1167
      Mention dans le répertoire du notaire coté:
      MC/RE/XVIII/27
      Fichier dit 'général' XIXe siècle (1147 actes), par Claire Béchu et Guillaume Nahon, 1988-1999. (fichier papier entièrement dématérialisé; voir contexte dans le Plan d’orientation général - Notaires de Paris, guides thématiques du Minutier).
      Date de création de la notice: 2008
      testament; dépôt de pièces; Brongniart, Alexandre-Théodore; Dégrumont (dame); architecte
  - Minutes. 1830, janvier - 1830, mars, janvier 1830 - mars 1830; MC/ET/XVIII/1168
  - Minutes. 1830, avril - 1830, mai, avril 1830 - mai 1830; MC/ET/XVIII/1169
    - Inventaire après décès de Laurent de Gouvion-Saint-Cyr, maréchal et pair de France, ministre d'Etat, membre du conseil privé de sa majesté, demeurant au château de Villiers à Villiers-sur-Seine, à la requête d'Anne Gouvion, sa veuve., 19 avril 1830; MC/ET/XVIII/1169
      inventaire après décès; Villiers-sur-Seine (Seine-et-Marne); Gouvion-Saint-Cyr, Laurent de; Gouvion, Anne; officier général; sénateur; ministre
    - Dépôt de l'acte de mariage entre Laurent de Gouvion-Saint-Cyr, maréchal et pair de France, ministre d'état, membre du conseil privé de sa majesté, demeurant au château de Villiers, à Villiers-sur-Seine, et Anne Gouvion., 29 avril 1830; MC/ET/XVIII/1169
      Passé à Toul, accompagné d'une lettre du maire de Toul.
      dépôt de pièces; acte d'état civil; Villiers-sur-Seine (Seine-et-Marne); Gouvion-Saint-Cyr, Laurent de; Gouvion, Anne; officier général; sénateur; ministre
    - Procès-verbal d'ouverture des opérations de liquidation et partage des successions de Charles-François Lebrun, duc de Plaisance, pair de France, et d'Anne de Lagoutte, sa femme., 6 mai 1830; MC/ET/XVIII/1169
      procès-verbal; Lebrun, Charles-François (duc de Plaisance); Lagoutte, Anne de; sénateur
  - Minutes. 1830, juin - 1830, septembre, juin 1830 - septembre 1830; MC/ET/XVIII/1170
  - Minutes. 1830, octobre - 1830, décembre, octobre 1830 - décembre 1830; MC/ET/XVIII/1171
  - Minutes. 1831, janvier - 1831, avril, janvier 1831 - avril 1831; MC/ET/XVIII/1172
  - Minutes. 1831, mai - 1831, juin, mai 1831 - juin 1831; MC/ET/XVIII/1173
  - Minutes. 1831, juillet - 1831, septembre, juillet 1831 - septembre 1831; MC/ET/XVIII/1174
  - Minutes. 1831, octobre - 1831, décembre, octobre 1831 - décembre 1831; MC/ET/XVIII/1175
    - Testament de Jean Louis Gauldrée-Boileau, ancien notaire., 17 décembre 1831; MC/ET/XVIII/1175
      Philippe Bertholet, Études et notaires parisiens en 1803, Paris Association des notaires du Châtelet, 2004 [594 actes] (voir contexte dans le Plan d’orientation général - Notaires de Paris, guides thématiques du Minutier).
      Date de création de la notice: 2006
      testament; Gauldrée-Boileau, Jean Louis; notaire
  - Minutes. 1832, janvier - 1832, mars, janvier 1832 - mars 1832; MC/ET/XVIII/1176
    - Dépôt de pièces concernant la succession de Michel Cohen da Silva, joaillier de la cour impériale, mort à Vienne le 12 juin 1831., 11 janvier 1832; MC/ET/XVIII/1176
      Acte de décès et copie du testament en allemand avec traduction française. Cachets.
      dépôt de pièces; Cohen da Silva, Michel; orfèvre
    - Procurations par Alexandre-Louis de SUDRE, deuxième secrétaire de légation, et Marie-Théodore TAUNAY, vice-consul de France, Rio de Janeiro, Brésil, à Joseph HERARD, pour le recouvrement de sommes dues par le ministère des Affaires étrangères., 10 mars 1832; MC/ET/XVIII/1176
      Étrangers en France, Français à l'étranger et aux colonies, XVIe-XIXe siècle (env. 1.000 actes), par le personnel du Minutier,1950-2000 (fichier papier entièrement dématérialisé; voir contexte dans le Plan d’orientation général - Notaires de Paris, guides thématiques du Minutier).
      Date de création de la notice: 2002
      procuration; Rio de Janeiro (Brésil); Sudre, Alexandre-Louis (De); Taunay, Marie-Théodore; Herard, Joseph
    - Dépôt de procurations données à Isaac-Abraham MENDES, négociant à Amsterdam, à Rachel COHEN da SILVA, sa femme, et autres. Cachets., 16 mars 1832; MC/ET/XVIII/1176
      procuration; Pays-Bas; Amsterdam (Pays-Bas); Mendes, Isaac-Abraham; Cohen Da Silva, Rachel; négociant
    - Vente par Léonard-François Dufaud, d'un corps de bâtiment faisant partie de l'ancien Hôtel de Villemur, 12 rue Neuve des Capucines, voisinant le ministère des Affaires Etrangères et l'Hôtel Etchegoyen à Jean Mellerio (2 plans rez-de-chaussée en entresol)., 22 mars 1832; MC/ET/XVIII/1176
      L'Hôtel a appartenu à Jean d'Abbadie, Jean Haran de Bordo, à Marie-Camille Fillion de Villemur (construit vers 1745).
      acte de vente; Dufaud, Léonard-François; Mellerio, Jean.
  - Minutes. 1832, avril - 1832, juin, avril 1832 - juin 1832; MC/ET/XVIII/1177
  - Minutes. 1832, juillet - 1832, août, juillet 1832 - août 1832; MC/ET/XVIII/1178
    - Procuration par Jean-Baptiste-Washington de MENDEVILLE, consul de France à Buenos-Aires, à Joseph HERARD, banquier, pour toucher des sommes dues par le ministère des Affaires étrangères., 23 juillet 1832; MC/ET/XVIII/1178
      procuration; Argentine; Mendeville, Jean-Baptiste-Washington (De); Herard, Joseph; diplomate
    - Acte de décès de Pie-Joachim-Amédée-Emmanuel STAMATY, voyageur, officier français, né à Rome, rédigé à Alep, Syrie, authentifié par le drogman gérant le consulat de Beyrouth., 23 juillet 1832; MC/ET/XVIII/1178
      dépôt de pièces; acte d'état civil; Syrie; Alep (Syrie); Stamaty, Pie Joachim Amédée Emmanuel
  - Minutes. 1832, septembre - 1832, décembre, septembre 1832 - décembre 1832; MC/ET/XVIII/1179
  - Minutes. 1833, janvier - 1833, mars, janvier 1833 - mars 1833; MC/ET/XVIII/1180
  - Minutes. 1833, avril - 1833, juin, avril 1833 - juin 1833; MC/ET/XVIII/1181
  - Minutes. 1833, juillet - 1833, septembre, juillet 1833 - septembre 1833; MC/ET/XVIII/1182
  - Minutes. 1833, octobre - 1833, décembre, octobre 1833 - décembre 1833; MC/ET/XVIII/1183
  - Minutes. 1834, janvier - 1834, mars, janvier 1834 - mars 1834; MC/ET/XVIII/1184
    - Inventaire après décès de Jean Louis Gauldrée-Boileau, ancien notaire., 10 février 1834; MC/ET/XVIII/1184
      inventaire après décès; Gauldrée-Boileau, Jean Louis; notaire
  - Minutes. 1834, avril - 1834, juin, avril 1834 - juin 1834; MC/ET/XVIII/1185
    Acte(s) de la même période coté(s) séparément:
    Voir ausi: MC/ET/XVIII/1656.
  - Minutes. 1834, juillet - 1834, septembre, juillet 1834 - septembre 1834; MC/ET/XVIII/1186
  - Minutes. 1834, octobre - 1834, décembre, octobre 1834 - décembre 1834; MC/ET/XVIII/1187
  - Minutes. 1835, janvier - 1835, avril, janvier 1835 - avril 1835; MC/ET/XVIII/1188
  - Minutes. 1835, mai - 1835, juin, mai 1835 - juin 1835; MC/ET/XVIII/1189
  - Minutes. 1835, juillet - 1835, septembre, juillet 1835 - septembre 1835; MC/ET/XVIII/1190
  - Minutes. 1835, octobre - 1835, décembre, octobre 1835 - décembre 1835; MC/ET/XVIII/1191
  - Minutes. 1836, janvier - avril, janvier - avril 1836; MC/ET/XVIII/1192
  - Minutes. 1836, mai - août, mai - août 1836; MC/ET/XVIII/1193
  - Minutes. 1836, septembre - décembre, septembre - décembre 1836; MC/ET/XVIII/1194
  - Minutes. 1837, janvier - avril, janvier - avril 1837; MC/ET/XVIII/1195
  - Minutes. 1837, mai - août, mai - août 1837; MC/ET/XVIII/1196
  - Minutes. 1837, septembre - décembre, septembre - décembre 1837; MC/ET/XVIII/1197
    - Dépôt de pièces concernant les héritiers du comte Ernest-Philippe-Elisabeth Huc de Béthusy, chambellan du roi de Prusse., 4 octobre 1837; MC/ET/XVIII/1197
      Cachets.
      dépôt de pièces; Huc de Béthusy, Ernest-Philippe-Elisabeth (comte)
  - Minutes. 1838, janvier - 12 mars, janvier - 12 mars 1838; MC/ET/XVIII/1198
  - Statuts du Journal général d'affiches puis Les Petites Affiches. 1818, 20 janvier - 1924, 12 mai, 20 janvier 1818 - 12 mai 1924; MC/ET/XVIII/1655
    Actes à la suite jusqu'au 12 mai 1924.
    Actes passés successivement par-devant Jean Louis Gauldrée-Boileau, Pierre François Poignant, Jean Jacques Roquebert, Charles Paul Tollu, Charles Henri Tollu.
  - Statuts de la société Lacarrière et Cie. 1836, 20 mai - 1847, 13 février, 20 mai 1836 - 13 février 1847; MC/ET/XVIII/1656
    Actes à la suite jusqu'au 13 février 1847.
    Actes passés successivement par-devant Pierre François Poignant, Jean Jacques Roquebert.
    - Statuts de la société Lacarrière et Cie, pour exploitation d'un usine à gaz hydrogène rue de la Tour, n°20., 20 mai 1837 - 13 février 1847; MC/ET/XVIII/1656
      MC/RE/XVIII/28
      Report des actes analysés à l'occasion de l'établissement des répertoires numériques dits 'états numérique' des liasses et registres de minutes. (base de données migrée: voir contexte dans le Plan d’orientation général - Notaires de Paris, guides thématiques du Minutier).
      Date de création de la notice: 2011
      acte de société; Tour (rue de la)
- Répertoire(s) de Pierre François POIGNANT, 11 mai 1826 - 22 mai 1851; MC/RE/XVIII/27 - MC/RE/XVIII/29
  - Répertoire. 1826, 11 mai - 1831, 15 novembre, 11 mai 1826 - 15 novembre 1831; MC/RE/XVIII/27
    Répertoire des notaires Jean-Louis Gauldrée-Boilleau (11 mai-6 juillet 1826), Pierre-François Poignant (8 juillet 1826-15 novembre 1831).
    Informations concernant le classement et la cotation:
    Le niveau inférieur de description, quand il existe, correspond aux mentions d'actes contenues dans le répertoire. Parmi celles-ci, certaines peuvent y être décrites, de manière plus ou moins détaillée. Pour consulter l'acte proprement dit, il convient de rechercher la cote au niveau des articles (registre ou liasse) des minutes du notaire (cote de type 'MC/ET').
    - Inventaire après décès de Anne-Eugénie Defer, épouse de Jean-Antoine-Vincent Joly, demeurant rue de la Harpe, n°24., 22 septembre 1826
      Informations concernant le classement et la cotation du document:
      Attention: la cote de répertoire (de type 'MC/RE') ne permet pas de consulter la minute de l'acte. ll convient de rechercher la cote de la minute (de type 'MC/ET') au niveau des articles (registre ou liasse) de minutes du notaire.
      L'accès aux images numérisées des pages du répertoire se fait au niveau de description supérieur (' Répertoire du notaire '), rubrique ' Consulter les archives numérisées associées'.
      Base Miriad 2 des inventaires après décès, 1801-1850, par Thierry Boudignon, avec le concours de Marie-France Nivet et du personnel du Minutier central, 1995-2012 (base de données migrée: voir contexte dans le Plan d’orientation général - Notaires de Paris, guides thématiques du Minutier).
      Date de création de la notice: 2009
      inventaire après décès; Harpe (rue de la); Defer, Anne-Eugénie; Joly, Jean-Antoine-Vincent
    - Inventaire après décès de Marie-Rose-Gaspardine de Robillard, veuve de François-Claude comte de Costart, demeurant à Falaise (Calvados) et décédée aux Bains de Tivoli, rue Saint-Lazare, n°88., 6 octobre 1826
      inventaire après décès; Falaise (Calvados); Saint-Lazare (rue); Robillard, Marie-Rose-Gaspardine de; Costart, François-Claude de
    - Inventaire après décès de Jeanne-Françoise Marchery, épouse de Jean Juge, décédée rue de la Chaussée d'Antin, n°18., 12 octobre 1826
      inventaire après décès; Chaussée-d'Antin (rue de la); Marchery, Jeanne-Françoise; Juge, Jean
    - Inventaire après décès de Bertrand-Antoine Valette, décédé rue Saint-Florentin, n°7., 22 novembre 1826
      inventaire après décès; Saint-Florentin (rue); Valette, Bertrand-Antoine
    - Inventaire après décès de Jean-Henry Beuzelin, décédé rue Neuve de Luxembourg, n°6., 20 décembre 1826
      inventaire après décès; Neuve-de-Luxembourg (rue); Beuzelin, Jean-Henry
    - Inventaire après décès de Jenny Gagnard, demeurant rue de Valois, n°8., 28 février 1827
      inventaire après décès; Valois (rue de); Gagnard, Jenny
    - Inventaire après décès de Etienne-Clément-Félix Sevin, demeurant rue de Sèvres, n°48., 9 avril 1827
      inventaire après décès; Sèvres (rue de); Sevin, Etienne-Clément-Félix
    - Inventaire après décès de Armand-Augustin-Louis marquis de Caulaincourt, duc de Vicence, décédé rue Saint-Lazare, n°57., 28 avril 1827
      militaire et diplomate français. Veuve: Adrienne-Hervé-Louise de Carbonnel de Canisy (Cf: procuration du 12 mai 1827).
      inventaire après décès; Saint-Lazare (rue); Caulaincourt, Armand-Augustin-Louis de; Vicence, duc de
    - Inventaire après décès de Jean-Jacques Hervy, demeurant rue des Prouvaires, n°30., 5 mai 1827
      inventaire après décès; Prouvaires (rue des); Hervy, Jean-Jacques
    - Inventaire après décès de Anne-Françoise-Henriette-Victoire Delacroix, veuve de Raymond Verninac, décédée rue du Grand Chantier, N°3., 17 mai 1827
      inventaire après décès; Grand-Chantier (rue du); Delacroix, Anne-Françoise-Henriette-Victoire; Verninac, Raymond
    - Inventaire après décès de Augustin-Antoine de Peters, demeurant rue de Sèvres, n°48., 12 juillet 1827
      inventaire après décès; Sèvres (rue de); Peters, Augustin-Antoine de
    - Inventaire après décès de Pierre Noël, demeurant rue de la Pépinière, n°43., 29 août 1827
      inventaire après décès; Pépinière (rue de la); Noël, Pierre
    - Inventaire après décès de Pierre-François Neutre, demeurant rue d'Antin, n°6., 12 septembre 1827
      inventaire après décès; Antin (rue d'); Neutre, Pierre-François
    - Inventaire après décès de Joseph Bertin, demeurant rue des Deux Portes Saint-Jean, n°2., 1er octobre 1827
      inventaire après décès; Bertin, Joseph
    - Inventaire après décès de Louis-Marie-Joseph, comte de Brigode, demeurant quai Malaquais, n°17., 17 octobre 1827
      veuve: Emilie-Louise-Marie-Françoise-Joséphine Pellapra (Cf: procuration du 31 octobre 1827).
      inventaire après décès; Malaquais (quai); Brigode, Louis-Marie-Joseph de
    - Inventaire après décès de Marie-Anne Bourguin, veuve de Philippe Gothreau, demeurant rue Neuve Saint-Eustache, n°20., 20 octobre 1827
      inventaire après décès; Neuve-Saint-Eustache (rue); Bourguin, Marie-Anne; Gothreau, Philippe
    - Inventaire après décès de Jean-Louis Chrétien, demeurant rue du Faubourg du Roule, n°40., 3 décembre 1827
      inventaire après décès; Faubourg-du-Roule (rue du); Chrétien, Jean-Louis
    - Inventaire après décès de Jacques Guichaud, demeurant rue des Deux Ecus, n°22., 11 janvier 1828
      inventaire après décès; Deux-Ecus (rue des); Guichaud, Jacques
    - Inventaire après décès de Jean Lemyre de Vilers, garde du corps du Roi, décédé à l'hôpital de la Maison du Roi, rue Blanche, n°12., 31 janvier 1828
      inventaire après décès; Blanche (rue); Lemyre de Vilers, Jean; militaire
    - Inventaire après décès de Jeanne-Adélaïde Bodasse, épouse de Louis-Gabriel Lobjoy, demeurant passage du Caire, n°114., 4 février 1828
      inventaire après décès; Caire (passage du); Bodasse, Jeanne-Adélaïde; Lobjoy, Louis-Gabriel
    - Inventaire après décès de Elisabeth Favre, épouse de Charles-Auguste Doléant, demeurant rue d'Estrées, n°12., 13 février 1828
      inventaire après décès; Estrées (rue d'); Favre, Elisabeth; Doléant, Charles-Auguste
    - Inventaire après décès de Louis-Simon Ravet, demeurant rue du Faubourg Montmartre, n°5., 25 février 1828
      inventaire après décès; Faubourg-Montmartre (rue du); Ravet, Louis-Simon
    - Inventaire après décès de Jean-Philippe Hahn, demeurant rue de Richelieu, n°9., 7 mars 1828
      inventaire après décès; Richelieu (rue de); Hahn, Jean-Philippe
    - Inventaire après décès de Marie-Théodore Imbert, épouse de Georges Heslin, demeurant passage Choiseul, n°15., 12 mars 1828
      inventaire après décès; Choiseul (passage); Imbert, Marie-Théodore; Heslin, Georges
    - Inventaire après décès de Françoise-Henriette Lecamus, épouse, divorcée, en premières noces de Emmanuel-Louis Cavillier et veuve en secondes noces de Jean-Jacques-Casimir Bresson, décédée rue Meslay, n°28., 5 avril 1828
      inventaire après décès; Meslay (rue); Lecamus, Françoise-Henriette; Cavillier, Emmanuel-Louis; Bresson, Jean-Jacques-Casimir
    - Inventaire après décès de Anne Chaussier, épouse de Jean-Nicolas Boulenger, demeurant rue de la Tixeranderie, n°67., 2 juin 1828
      inventaire après décès; Tixeranderie (rue de la); Chaussier, Anne; Boulenger, Jean-Nicolas
    - Inventaire après décès de Albert-Joseph-Ulpien Hennet, décédé rue Culture Sainte-Catherine, n°31-33., 16 juin 1828
      inventaire après décès; Culture-Sainte-Catherine (rue de la); Hennet, Albert-Joseph-Ulpien
    - Inventaire après décès de François-Benoît Mantellier, décédé à Trévoux (Ain), demeurant rue Louis Legrand, n°5., 10 novembre 1828
      inventaire après décès; Louis-Le-Grand (rue); Mantellier, François-Benoît
    - Inventaire après décès de Marie-Geneviève-Justine Bournisien de Répainville, veuve de Jacques-Louis-Fulgence Marchand, décédée rue des Vieux Augustins, n°21., 11 novembre 1828
      inventaire après décès; Vieux-Augustins (rue des); Bournisien de Répainville, Marie-Geneviève-Justine; Marchand, Jacques-Louis-Fulgence
    - Inventaire après décès de Marie-Renée-Marguerite Réant, épouse de Louis-René Deshayes, demeurant rue d'Argenteuil, n°54., 26 janvier 1829
      inventaire après décès; Argenteuil (rue d'); Réant, Marie-Renée-Marguerite; Deshayes, Louis-René
    - Inventaire après décès de Elisabeth-Mélanie Secheret, épouse de Claude Roussin, demeurant place Maubert, n°1., 31 janvier 1829
      inventaire après décès; Maubert (place); Secheret, Elisabeth-Mélanie; Roussin, Claude
    - Inventaire après décès de Marie O'Byrne, veuve de John Burke, demeurant rue Basse du Rempart, n°14., 21 mars 1829
      inventaire après décès; Basse-du-Rempart (rue); O'Byrne, Marie; Burke, John
    - Inventaire après décès de Madame Marenier-Barbier, veuve en premières noces de Pierre-Jérôme Dupré et en secondes noces de Monsieur Phili, décédée rue de Vaugirard, n°1., 1er avril 1829
      inventaire après décès; Vaugirard (rue de); Marenier-Barbier, Mme; Dupré, Pierre-Jérôme; Phili, M.
    - Inventaire après décès de Marie-Louise Louvet, veuve de Jean-Jacques Hervy, demeurant rue de la Tonnellerie, n°47., 10 avril 1829
      inventaire après décès; Tonnellerie (rue de la); Louvet, Marie-Louise; Hervy, Jean-Jacques
    - Inventaire après décès de Pierre-Louis-Joseph Bétencourt, décédé rue de Vaugirard, n°36., 23 mai 1829
      inventaire après décès; Vaugirard (rue de); Bétencourt, Pierre-Louis-Joseph
    - Inventaire après décès de François-Désiré Yon, décédé au Palais Royal, Galerie de Pierres, N°140., 22 juillet 1829
      Veuve: Marie-Françoise-Marguerite Bussy (Cf. cession du 3 septembre 1829)
      inventaire après décès; Palais Royal; Yon, François-Désiré
    - Inventaire après décès de Françoise Richard, veuve de Claude-Etienne Legrand, décédée rue Saint-Honoré, n°394., 31 décembre 1829 - 1829
      inventaire après décès; Saint-Honoré (rue); Richard, Françoise; Legrand, Claude-Etienne
    - Inventaire après décès de Antoine Gaspard, décédé à l'hospice Beaujon, le 8 janvier 1830., 16 février 1830
      inventaire après décès; Beaujon (hôpital); Gaspard, Antoine
    - Inventaire après décès de Romain-François Loisel, décédé à Paris, le 22 janvier 1830., 26 février 1830
      inventaire après décès; Loisel, Romain-François
    - Inventaire après décès de Frédéric-Alexandre Laurrein, décédé à Paris, le 23 décembre 1829., 3 mars 1830
      inventaire après décès; Laurrein, Frédéric-Alexandre
    - Inventaire après décès de Guillaume-Joseph Rotrou, décédé rue du Vertbois, n°15., 23 mars 1830
      inventaire après décès; Vertbois (rue du); Rotrou, Guillaume-Joseph
    - Inventaire après décès du Marquis Laurent Gouvion-Saint-Cyr, décédé à Hyères, arrondissement de Toulon (Var), le 17 mars 1830., 19 avril 1830